【裁判字號】    95,易,4
【裁判日期】    950125
【裁判案由】    毒品危害防制條例
【裁判全文】
臺灣宜蘭地方法院刑事判決                 95年度易字第4號
公  訴  人  臺灣宜蘭地方法院檢察署檢察官
被      告  甲○○
上列被告因毒品危害防制條例案件，經檢察官提起公訴（94年度
毒偵字第1438號），經本院合議庭裁定以簡式審判程序審理，判
決如下：
    主  文
甲○○連續施用第貳級毒品，累犯，處有期徒刑柒月。扣案之吸
食器壹組沒收。
    事實及理由
一、構成犯罪事實：
    甲○○前於民國85年間因違反麻醉藥品管理條例、竊盜案件
    ，經法院判處有期徒刑8月、2年2月，應執行有期徒刑2年8
    月確定，於91年2月15日假釋，刑期至91年8月30日屆滿，以
    已執行論。又於93年間因施用第二級毒品案件，經觀察、勒
    戒後，認無繼續施用毒品之傾向，於93年11月17日執行完畢
    ，由臺灣宜蘭地方法院檢察署檢察官，以93年度毒偵緝字10
    5號、93年度毒偵字第1123號不起訴處分確定。詎其不知悔
    改，於觀察、勒戒執行完畢釋放後，5年內復基於施用第二
    級毒品安非他命之概括犯意，於94年10月11日晚間某時、94
    年10月18日1時許採尿前回溯96小時內某時，連續在桃園縣
    八德市○○路624巷4號、不詳處所，以將安非他命置於玻璃
    球內燒烤吸食其煙方式，施用第二級毒品安非他命2次。嗣
    於94年10月18日1時許，在宜蘭縣冬山鄉○○路○段127號前
    為警查獲，並扣得其所有供施用第二級毒品安非他命使用之
    吸食器1組，經採集其尿液，送驗結果呈甲基安非他命陽性
    反應。
二、認定犯罪事實所憑之證據及理由：
（一）被告甲○○於警詢、本院審理中之自白。
（二）宜蘭縣警察局羅東分局毒品案犯嫌尿液採取送驗姓名及編
      號對照表、慈濟大學濫用藥物檢驗中心檢驗總表各1份，
      可證被告有施用安非他命之事實。
（三）扣案之吸食器1組，可證被告有施用安非他命之事實。
（四）臺灣宜蘭地方法院檢察署刑案資料查註紀錄表、全國施用
      毒品紀錄表、法務部全國檢察官線上查詢刑案人犯在監所
      最新資料報表、臺灣高等法院被告前案紀錄表各1份，可
      證被告於觀察、勒戒執行完畢釋放後，5年內再犯毒品危
      害防制條例第10條之罪。
（五）上開（二）至（四）證據，足以佐證被告首開自白與事實
      相符。
三、論罪科刑之理由：
（一）按安非他命屬毒品危害防制條例第2條第2項第2款所定之
      第二級毒品。故被告甲○○所為，係犯毒品危害防制條例
      第10條第2項之施用第二級毒品罪。
（二）被告持有第二級毒品安非他命之低度行為，為施用第二級
      毒品之高度行為所吸收，不另論處。
（三）被告先後2次施用第二級毒品之犯行，時間緊接，方法相
      同，觸犯構成要件相同之罪，顯係基於概括犯意反覆為之
      ，應依連續犯規定以一罪論，並加重其刑。
（四）被告於85年間因違反麻醉藥品管理條例、竊盜案件，經法
      院判處有期徒刑8月、2年2月，應執行有期徒刑2年8月確
      定，於91年2月15日假釋，刑期至91年8月30日屆滿，以已
      執行論，此有臺灣高等法院被告前案紀錄表1份在卷可參
      ，其於5年以內再犯本件有期徒刑以上之罪，為累犯，應
      依刑法第47條規定，加重其刑。
（五）審酌被告有違反票據法、竊盜、麻醉藥品管理條例、賭博
      、毒品危害防制條例之犯罪前科，有上開紀錄表1份在卷
      可參，素行不佳，且前經觀察、勒戒，仍再犯本罪，顯見
      其對於毒品之依賴性甚高，有予較長期間隔離社會之必要
      ，與被告施用之次數，和施用毒品足以造成神經方面損害
      ，並容易引起財產、暴力方面犯罪，及被告犯罪後坦承犯
      行，態度良好等一切情狀，量處如主文所示之刑。
（五）按查獲之第一、二級毒品及專供製造或施用第一、二級毒
      品之器具，不問屬於犯人與否，均沒收銷燬之，毒品危害
      防制條例第18條第1項前段定有明文。而所謂「專供製造
      或施用毒品之器具」，法條既規定「專供」，自應解為「
      專」以供製造或施用毒品之器具者為限，若通常尚可以供
      他項用途之器具，或以其他日用物品拼湊製造臨時替代使
      用之器具，當非該條文所謂之「專供」。查本件扣案之吸
      食器1組，係被告以塑膠吸管約3公分、玻璃球1顆組合而
      成，此業經本院勘驗明確，製有勘驗筆錄1份在卷可參，
      該扣案之吸食器1組，為被告使用塑膠吸管、玻璃球之日
      用物品拼湊製造臨時替代使用之器具，依上開說明，該吸
      食器1組即非毒品危害防制條例第18條第1項前段所謂專供
      施用毒品之器具，故公訴人認應依上開規定，宣告沒收銷
      燬，尚有未洽。惟該吸食器1組，係被告所有，供其施用
      第二級毒品安非他命使用之物，業經被告於本院供述明確
      ，爰依刑法第38條第1項第2款規定，宣告沒收。
四、適用之法律：
（一）程序法方面：刑事訴訟法第273條之1第1項、第299條第1
      項前段、第310條之2。
（二）實體法方面：毒品危害防制條例第10條第2項，刑法第11
      條前段、第56條、第47條、第38條第1項第2款。
本案經檢察官吳宇青到庭執行職務。
中    華    民    國    95    年    1    月    25    日
                  刑事第二庭    法  官  蘇錦秀
以上正本證明與原本無異。
如不服本判決應收受本判決後10日內向本院提出上訴書狀，其未
敘述上訴理由者，並得於提起上訴後10日內向本院補提理由書狀
 (均須按他造當事人之人數附繕本)「切勿逕送上級法院」。
                                書記官  陳蒼仁
中    華    民    國    95    年    1    月    26    日
附錄本案論罪科刑法條
★毒品危害防制條例第10條：
施用第1級毒品者，處6月以上5年以下有期徒刑。
施用第2級毒品者，處3年以下有期徒刑。


司法院資訊處製作；財團法人民間司法改革基金會備份。
